臺灣板橋地方法院交通事件裁定　　　　　　　　　　九十一年度交聲字第七一九號
　　原處分機關　交通部公路總局臺北區監理所
　　異　議　人
　　即受處分人　甲○
右列受處分人因違反道路交通管理處罰條例案件，對於交通部公路總局臺北區監理所
九十一年四月二十二日北監六字第裁四０─Ｃ00000000號所為之裁決處分（
原舉發案號：臺北縣政府警察局九十一年三月二十五日北縣警交字第Ｃ000000
00號），聲明異議，本院裁定如左：
    主  文
異議駁回。
    理  由
一、原處分意旨略以：異議人即受處分人甲○於民國（下同）九十一年三月十九日下
    午五時二十五分許，駕駛車牌號碼ＦＸ─２６５號營業大客車（即臺北客運股份
    有限公司所屬１０路公車），行至臺北縣中和市○○路○段一六七號靠站停車後
    ，疏未注意行車起步前應注意前後左右有無障礙或車輛行人，即違反道路交通安
    全規則第八十九條第一項第六款規定，貿然起步驅車前進，適有行人鄭依立步行
    於其車右側，旋遭其車撞擊倒地，並因而受有胸內出血、左大腿骨折等傷害，經
    送醫急救仍因傷重不治死亡，嗣經原舉發機關即臺北縣市政府警察局中和分局警
    員舉發，再移送原處分機關即交通部公路總局臺北區○○○○○道路交通管理處
    罰條例第六十一條第一項第四款規定，裁處吊銷駕駛執照，並限於九十一年五月
    二十二日前繳送，如逾期仍不繳送，自同年月二十三日起逕行註銷駕駛執照，駕
    駛執照經吊（註）銷後，自九十一年五月二十三日起一年內不得重新考領駕駛執
    照等語。
二、異議意旨略以：異議人當時係遵守道路交通標誌、標線規定行車，並不知悉鄭依
    立究如何遭其車撞及，亦無違反道路交通安全規則致人死亡之情事，本件遭舉發
    及裁處，殊屬不當，爰聲明異議，請求撤銷原處分云云。
三、按汽車駕駛人駕駛汽車違反道路交通安全規則，因而肇事致人死亡者，吊銷其駕
    駛執照，道路交通處罰條例第六十一條第一項第四款定有明文；次汽車駕駛人行
    車起少前應顯示方向燈，注意前後左右有無障礙或車輛行人，並應讓行進中之車
    輛行人優先通行，道路交通安全規則第八十九條第一項第六款定有明文。
四、經查：本件異議人因前開交通事故涉業務過失致死罪嫌，經臺灣板橋地方法院檢
    察署檢察官向本院提起公訴，異議人於該案偵、審中，對其行車起步前未及注意
    其車右側適有行人鄭依立步行，即起步驅車前進，以致其車撞擊鄭女倒地，造成
    鄭女受有胸內出血、左大腿骨折等傷害，經送醫急救仍因傷重不治死亡等事實，
    均坦承不諱，嗣被告並經本院以九十一年度交訴字第六０號刑事判決判處有期徒
    刑六月（緩刑三年）確定，有該案起訴書及判決書各一份（法學檢索列印本）在
    卷足憑，足見異議人當時確有「駕駛汽車違反道路交通安全規則第八十九條第一
    項第六款規定，因而肇事致人死亡」之違規行為，殆無疑問，其辯稱並無違反道
    路交通安全規則致人死亡之情事云云，顯屬事後圖卸推托之詞，要無足採。本件
    異議人既確有前揭違規事實，其所陳各端，又無從憑以認定原處分機關所為之裁
    決處分有何違誤或不當之處，原處分機關援引前開道路交通管理處罰條例規定對
    異議人為上開處分，自屬適法有據，本件聲明異議為無理由，應予駁回。
據上論斷，應依道路交通案件處理辦法第十九條，裁定如主文。
中      華      民      國      九十一      年     八     月    三十    日
                                        臺灣板橋地方法院交通法庭
                                            法  官  王  屏  夏
右正本證明與原本無異。
如不服本裁定，應於送達後五日內向本院提出抗告狀。
                                            書記官  楊  璧  華
中      華      民      國      九十一      年     八     月    三十    日
